臺灣高等法院刑事裁定                 100年度聲字第2215號
聲  請  人
即  被  告  許鑫琪
選任辯護人  黃柏彰律師
上列聲請人因強盜等案件（本院100年度上訴字第1441號），聲
請具保停止羈押，本院裁定如下：
    主  文
聲請駁回。
    理  由
一、聲請人即被告許鑫琪聲請意旨略以：被告之父親早亡，姊姊
    嫁人，哥哥於臺中監獄服刑中，家中僅剩身無積蓄、需依靠
    被告收入生活之母親一人。被告遭收押後，母親生活困苦，
    令被告深感愧疚。爰請求准予被告具保停止羈押，以返家安
    頓寡母，被告願接受指定保釋金額或限制住居處分云云。
二、經查：
（一）本件被告因涉犯加重強盜等案件，經臺灣新竹地方法院10
      0年度訴字第33號判決，以被告犯刑法第216條、第212條
      之行使變造特種文書罪、同法第330條第1項之加重強盜罪
      ，分別判處有期徒刑3月、7年2月，應執行有期徒刑7年2
      月在案。嗣被告及檢察官提起第二審上訴，繫屬本院審理
      （本院100年度上訴字第1441號）。本院值日法官於民國
      100年5月12日訊問被告後，認被告犯罪嫌疑重大，所犯加
      重強盜罪為最輕本刑5年以上有期徒刑之罪，且其與共同
      被告之間供述不一，有事實足認有勾串共犯之虞，符合刑
      事訴訟法第101條第1項第2、3款之羈押事由，非予羈押，
      顯難進行審判及確保將來刑之執行，有羈押必要，決定予
      以羈押在案。
（二）本件被告所涉犯刑法第330條第1項之加重強盜罪，其法定
      本刑為7年以上有期徒刑，而本院審理後，亦認被告確有
      共同攜帶兇器、結夥3人以上之加重強盜未遂犯行，且係
      與少年共同犯罪，而於100年7月27日判處被告有期徒刑3
      年10月在案，被告犯罪當屬嫌疑重大，並符合刑事訴訟法
      第101條第1項第3款之羈押事由。本院對被告所量處之刑
      已逾有期徒刑3年，並非輕度刑，參諸被告於本案犯罪之
      交通工具係懸掛變造之汽車車牌，被告顯企圖藉以逃避司
      法警察及偵查機關之追查，被告在面臨重罪刑罰制裁之情
      形下，有逃亡之高度誘因及可能，當有相當理由堪認被告
      有逃亡之虞，本件被告應併有刑事訴訟法第101條第1項第
      1款之羈押事由。而被告及檢察官對於本件判決，均得上
      訴第三審法院，為求審判程序或將來判決確定後之刑罰執
      行程序得以順利進行，本件有繼續羈押被告之必要。聲請
      意旨雖陳稱被告需返家安頓母親云云，惟此核與被告具有
      刑事訴訟法第101條第1項第1、3款羈押事由之判斷無關。
      至被告陳稱其願接受指定保釋金額或限制住居處分部分，
      查本件有繼續羈押被告之必要，已如前述，當無從以具保
      、責付或限制住居等侵害較小之手段，確保審判或執行程
      序之順利進行，是被告此揭主張，亦無從推翻被告具備羈
      押事由及羈押必要性之認定。
三、綜上所述，本件被告涉犯加重強盜罪，犯罪嫌疑重大，仍存
    有刑事訴訟法第101條第1項第1、3款所定羈押事由並有羈押
    必要，復無刑事訴訟法第114條各款所列不得駁回停止羈押
    聲請之情形，本件具保停止羈押之聲請，無從准許，應予駁
    回。
據上論斷，應依刑事訴訟法第220條，裁定如主文。
中    華    民    國    100   年    7     月    29    日
                 刑事第二十四庭  審判長法  官  李錦樑
                                       法  官  張惠立
                                       法  官  陳恆寬
以上正本證明與原本無異。
如不服本裁定，應於收受送達後五日內向本院提出抗告狀。
                                       書記官  黃家麟
中    華    民    國   100    年    8     月    2     日